【裁判字號】    90,易緝,307
【裁判日期】    901026
【裁判案由】    詐欺
【裁判全文】
台灣台中地方法院刑事判決                          九十年度易緝字第三七號
    公  訴  人  臺灣台中地方法院檢察署檢察官
    被      告  乙○○
右列被告因詐欺案件，經檢察官提起公訴（八十九年度偵字第六七一二號），本院判
決如左：
    主      文
乙○○意圖為自己不法之所有，以詐術使人將本人之物交付，處有期徒刑肆月，如易
科罰金以參佰元折算壹日。
    事      實
一、乙○○明知無支付之能力，其在美國運通銀行台北分行帳號000000000
    號支票帳戶因票信不佳，於民國八十六年一月間即由該銀行結清帳戶，並於同年
    十二月十二日列入拒絕往來戶，其經濟已陷於非常困窘，竟意圖為自己不法之所
    有，於八十七年八月十五日向大同股份有限公司台中分公司西屯服務站（下稱大
    同公司）購買冷氣機一台，價款新台幣（下同）四萬零六百元，以書面約定分十
    八期給付，未辦理動產擔保抵押設定，並僅先給付第一期款二千三百五十元，致
    大同公司人員甲○○不疑有他而陷於錯誤，將冷氣機交由乙○○載回。詎乙○○
    取得冷氣機後，竟拒不付款，經大同公司一再催討，仍未返還該冷氣機，嗣於八
    十八年五月二十九日涉訟中佯與大同公司書立和解書，惟僅清償一千二百元，再
    於臺灣臺中地方法院檢察署檢察官偵查中佯與甲○○和解，竟簽發其早已拒絕往
    來之上開帳戶支票一紙交付甲○○（支票號碼0000000，票載發票日八十九年六
    月十九日，面額三萬七千零五十元），經甲○○提示後得悉上情，乙○○復經聯
    絡無著，始知受騙。
二、案經甲○○訴請台灣台中地方法院檢察署檢察官偵查起訴。
    理      由
一、訊據被告乙○○固坦承向大同公司購買冷氣機並積欠上述貨款之事實，然否認有
    詐欺故意，辯稱因經濟困難才無法清償云云。惟查：被告自承購買冷氣機時，其
    經濟情況不佳，其購買之初顯自知無支付能力；又被告既無力給付貨款，卻不將
    冷氣機交回大同公司，仍繼續使用之，被告以分期付款方式，向大同股份有限公
    司台中分公司西屯服務站（下稱大同公司）購買冷氣機一台，價款新台幣（下同
    ）四萬零六百元，以書面約定分十八期給付，並先給付第一期款二千三百五十元
    ，致大同公司人員甲○○不疑有他而陷於錯誤，將冷氣機交由乙○○載回。詎乙
    ○○取得冷氣機後，竟拒不付款，有卷附「訂購大同產品繳款保證書」影本一件
    可稽，其於取得該冷氣機一台後，僅給付一期價款，即將之取回使用，且拒付餘
    款，顯見被告自始即有為自己不法所有之意圖，而被害人甲○○亦係因被告之欺
    罔手段始與之簽訂該「訂購大同產品繳款保證書」，並交付該等冷氣機，被告於
    台灣台中地方法院檢察署檢察官偵查中佯與甲○○和解，當庭表明其支票帳戶交
    易正常，僅退票一次，但沒有拒絕往來，有偵訊筆錄在卷可查（見八十九年偵字
    第六七一二號，第一七頁背面），然該帳戶早已於八十六年十二月十二日列入拒
    絕往來之事實，有美國運通銀行台北分行八十九年七月二十四日美運發（89）營
    運字第０００一四八號函附卷可稽，被告所稱顯屬虛妄，被害人甲○○自亦因而
    受有損害，是被告空言否認詐欺，其所辯為卸責之詞，不足採信，此外本案有買
    賣契約書、和解書、支票影本各一紙附卷可憑，被告之詐欺犯行已堪認定。
二核被告所為，係犯刑法第三百三十九條第一項之詐欺取財罪，爰審酌被告犯罪之
    動機、目的、手段、被害人受害程度即被告尚無犯罪前科（參卷附台灣台中地方
    法院檢察署刑案資料查註紀錄表），未與被害人成立和解賠償損失等一切情狀，
    量處如主文所示之刑，並諭知易科罰金之折算標準，以資懲儆。按中華民國九十
    年一月四日修正，同年月十日經總統公布施行之刑法第四十一條規定：「犯最重
    本刑為五年以下有期徒刑以下之刑之罪，而受六個月以下有期徒刑或拘役之宣告
    ，因身體、教育、職業、家庭之關係或其他正當事由，執行顯有困難者，得以一
    元以上三元以下折算壹日，易科罰金。但確因不執行所宣告之刑，難收矯正之效
    ，或難以維持法秩序者，不在此限。」「併合處罰之數罪，均有前項情形，其應
    執行之刑逾六月者，亦同」又前述易科罰金之折算標準，業據罰金罰鍰提高標準
    條例第二條前段規定，就其原訂數額提高為一百倍折算壹日。依首揭規定，本件
    被告於行為後，法律有變更，自應適用裁判時之法律，併此敘明。
三據上論斷，應依刑事訴訟法第二百九十九條第一項前段，刑法第三百三十九條第
一項第十一條前段第四十一條第一項前段、第二條第一項前段，罰金罰鍰提高標
準條例第一條前段、第二條，判決如主文
中      華      民      國    九十 年      十      月    二十六    日
                              台灣台中地方法院刑事第七庭
                                        法  官  黃  松  竹
右正本證明與原本無異。
如不服本判決，應於判決送達後十日內，向本院提出上訴狀，上訴於台灣高等法院台
中分院（須附繕本）。
                                        書記官
中      華      民      國    九十      年      十      月    二十六    日
附錄︰
刑法第三百三十九條第一項︰
意圖為自己或第三人不法之所有，以詐術使人將本人或第三人之物交付者，處五年以
下有期徒刑、拘役或科或併科一千元以下罰金。
以前項方法得財產上不法之利益或使第三人得之者，亦同。
前二項之未遂犯罰之。


司法院資訊處製作；財團法人民間司法改革基金會備份。
